臺灣士林地方法院民事判決
110年度簡字第123號
原      告  陳英治  
訴訟代理人  陳庭玉  
被      告  林姵綺(即傅睿宇之承受訴訟人)
訴訟代理人  曾來加  
上列當事人間刑事附帶民事訴訟請求損害賠償事件，經本院刑事
庭裁定移送審理（109 年度交附民字第55號），本院於中華民國
110 年11月25日言詞辯論終結，判決如下：
    主  文
被告應於繼承傅睿宇之遺產範圍內給付原告新臺幣壹拾萬參仟玖
佰捌拾參元，及自民國一百零九年七月四日起至清償日止，按週
年利率百分之五計算之利息。
原告其餘之訴駁回。
訴訟費用由被告於繼承傅睿宇之遺產範圍內負擔十分之一，餘由
原告負擔。
本判決第一項得假執行。但被告如以新臺幣壹拾萬參仟玖佰捌拾
參元為原告預供擔保，得免為假執行。
原告其餘假執行之聲請駁回。
    事實及理由
壹、程序方面
一、按民事訴訟法第427 條第2 項於民國110 年1 月20日修正公
    布，新增第11款「本於道路交通事故有所請求而涉訟」之訴
    訟，不問其標的金額或價額一律適用簡易程序，並自110 年
    1 月22日起施行。又上開修正條文施行後，於修正前已繫屬
    之事件，其法院管轄權及審理程序，未經終局裁判者，適用
    修正後之規定，曾經終局裁判者，則適用修正前之規定，增
    訂之民事訴訟法施行法第4 條之1 規定甚明。本件原告係本
    於道路交通事故請求侵權行為損害賠償，核屬修正後民事訴
    訟法第427 條第2 項第11款所列之訴訟，且於民事訴訟法修
    正前已繫屬本院，尚未經終局裁判，依民事訴訟法施行法第
    4 條之1 規定，其審理程序應適用修正後之規定，故本件爰
    依簡易程序為民事簡易判決，合先敘明。
二、原告起訴時原以傅睿宇為被告，110 年3 月19日傅睿宇死亡
    ，林姵綺為其繼承人，有戶籍謄本、遺產稅免稅及核定證明
    書、繼承系統表、臺灣臺北地方檢察署相驗屍體證明書可稽
    （本院卷第56頁、第82至85頁、第92頁、第94頁、第98頁）
    ，林姵綺於同年5 月10日具狀聲明承受訴訟，亦有民事聲明
    承受訴訟狀足憑（本院卷第88至89頁），核與民事訴訟法第
    168 條、第175 條、第176 條規定並無不合，應予准許。
三、又原告起訴時原請求傅睿宇給付新臺幣（下同）108 萬3,60
    4 元暨法定遲延利息（109 年度交附民字第55號卷【下稱附
    民字卷】第3 至7 頁），嗣變更請求林姵綺應於繼承被繼承
    人傅睿宇之遺產範圍內給付118 萬3,878 元本息（本院卷第
    169 頁），核屬擴張應受判決事項之聲明、補充或更正法律
    上之陳述，依民事訴訟法第255 條第1 項第3 款、第256 條
    規定，均無不合，亦應准之。
貳、實體方面
一、原告主張：傅睿宇於109 年1 月27日6 時20分許駕駛車牌號
    碼00-0000 號自用小客貨車（下稱A 車），沿新北市淡水區
    中正東路由南往北行駛，行經該路與學府路交岔路口（下稱
    系爭路口）時，本應注意車前狀況並隨時採取必要之安全措
    施，而依當時之情形並無不能注意之情事，竟疏未注意及此
    即貿然直行，適伊行經系爭路口行人穿越道，傅睿宇閃避不
    及撞擊伊（下稱系爭事故），致伊受有左側骨盆骨折、右側
    薦骨骨折、第五腰椎橫突骨折、低血容積休克之傷勢（下合
    稱系爭傷勢），因而受有財產上及非財產上損害如附表甲、
    乙欄所示，計118 萬3,878 元（下合稱系爭損害），上開金
    額不含伊已領取強制汽車責任險賠付之10萬274 元，爰依民
    法第184 條第1 項前段、第191 條之2 、第193 條第1 項及
    第195 條第1 項前段及繼承法律關係規定，求為判命被告於
    繼承傅睿宇之遺產範圍內賠償伊系爭損害。並聲明：㈠被告
    應於繼承傅睿宇之遺產範圍內給付原告118 萬3,878 元，及
    自附帶民事訴訟起訴狀繕本送達翌日起至清償日止，按週年
    利率5 ％計算之利息。㈡願供擔保，請准宣告假執行。
二、被告則以：伊雖不爭執伊就系爭事故發生應負過失責任，但
    原告未遵守號誌指示，又未行走於行人穿越道上，逕行闖紅
    燈穿越道路，始為肇事主因，就其所受之系爭損害應自行負
    擔8 成責任。又伊固亦不爭執原告支出如附表丙欄所示費用
    之事實與必要性、系爭事故發生後其有受116 天全日看護及
    3 趟救護車接送之必要，惟原告未舉證證明就醫必要，未提
    出單據證明其支出3 趟救護車費用計5,100 元，亦未說明每
    日看護費2,500 元之計算依據為何，且其請求非財產上損害
    數額過高，故原告請求超逾如附表丙欄所示數額，均無理由
    。另系爭事故發生後，明台產物保險股份有限公司（下稱明
    台產險公司）業已賠付原告強制險傷害醫療費用保險金10萬
    274 元，如認原告本件請求有理由，應扣除此部分已受領之
    給付等語，資為抗辯。並聲明：㈠原告之訴及假執行之聲請
    均駁回。㈡如受不利判決，願供擔保，請准宣告免為假執行
    。三、不爭執事項（本院卷第345至346頁，並依判決格式修
    正、補充或刪減文句）：
  ㈠傅睿宇於109 年1 月27日6 時20分許駕駛A 車，沿新北市淡
    水區中正東路由南往北行駛，行經系爭路口時，依當時綠燈
    號誌指示前駛於該路段內側車道之際，本應隨時注意車前狀
    況，並隨時採取必要之安全措施，而依當時夜間有照明、天
    氣雨、路面濕潤無缺陷、無障礙物、視距良好之情形下，並
    無不能注意之情事，適有原告未遵守系爭路口東西向道路禁
    止行人通行之紅燈號誌指示，逕自闖越而由東往西方向行走
    在橫跨中正東路之斑馬紋行人穿越道線之右側，未走在行人
    穿越道線上，傅睿宇疏未注意，閃避不及因而撞擊原告（即
    系爭事故），致陳英治受有系爭傷勢之傷害。（本院卷第12
    頁本院109 年度交易字第77號過失傷害事件【下稱交易字第
    77號事件】判決書）
  ㈡系爭事故發生後，臺灣士林地方檢察署109 年度偵字第7325
    號過失傷害事件（下稱偵字第7325號事件）以傅睿宇涉嫌過
    失傷害罪起訴，本院刑事庭以交易字77號事件認傅睿宇犯過
    失傷害罪，處拘役30日，並諭知易科罰金折算標準確定。（
    本院卷第12頁交易字第77號事件判決書）
  ㈢依新北市政府車輛行車事故鑑定會新北車鑑字第0000000 號
    鑑定意見書所載：「行人陳英治，於設有號誌管制路口，違
    規闖紅燈穿越道路，為肇事主因；傅睿宇駕駛自小客貨車，
    未注意車前狀況，為肇事次因。」（本院卷第252 至254 頁
    鑑定意見書）
  ㈣新北市政府交通局110 年10月5 日函暨新北市車輛行車事故
    鑑定覆議會鑑定覆議意見書（下與上㈢鑑定意見書合稱為本
    件鑑定意見），維持上㈢鑑定意見之結論。（本院卷第216至
    219 頁上開函文暨覆議意見書）
  ㈤109 年2 月21日淡水馬偕紀念醫院（下稱淡水馬偕）診斷證
    明書病名欄記載：「（原告）左側骨盆骨折。右側薦骨骨折
    。第五腰椎橫突骨折。低血容積休克。」，醫囑欄記載：原
    告於109 年1 月27日至急診求治後，同日住加護病房，同年
    2 月1 日轉出加護病房，同年月7 日行復位骨釘內固定手術
    ，同年月13日出院，同年月21日返骨科門診追蹤治療，骨折
    癒合約需3 個月（依實際情況而定），癒合前患肢不宜負重
    行走，需專人照護。（附民字卷第9 頁診斷證明書）
  ㈥原告於系爭事故後之109 年3 月20日支出來回救護車費2 趟
    計3,400 元，為必要費用。（附民字卷第17頁仁光救護車值
    勤收費紀錄憑證）
  ㈦原告於系爭事故後支出輔具費用計3 萬950 元、生活用品費
    用計4,952 元，為必要費用。（附民字卷第18頁、第19至22
    頁統一發票、交易明細）
  ㈧系爭事故發生後，明台產險公司已於109 年6 月3 日給付原
    告強制險傷害醫療費用保險金計10萬274 元。（本院卷第13
    7 頁原告郵局存摺交易明細、第152 至161 頁明台產險公司
    110 年7 月27日（110 ）明北理字第565 號函暨賠案處理明
    細、理賠計算書）
  ㈨傅睿宇遺產總額為26萬1,625 元。（本院卷第80至85頁財政
    部北區國稅局110 年5 月3 日北區國稅淡水營字第11023494
    97號函附遺產稅免稅證明書、遺產稅核定通知書）
  ㈩系爭事故發生後，原告自109 年1 月27日至同年5 月21日共1
    16 天，有受全日看護必要。（本院卷第170 頁本院110 年8
     月10日言詞辯論筆錄）
  上開事實，有兩造不爭執形式真正之相關書證可憑（相關書
    證名稱、頁數見上㈠至㈩括弧內所示），並經本院查核偵字第
    7325號、交易字第77號事件電子卷證無訛，且為兩造所不爭
    執（本院卷第170至172頁、第344至346頁），自堪信實。
四、本院之判斷
  ㈠原告主張傅睿宇於前揭時、地，駕駛A 車行至系爭路口，本
    應注意車前狀況，隨時採取必要之安全措施，竟疏未注意即
    貿然直行，致伊遭A 車撞擊倒地，受有系爭傷勢之傷害，傅
    睿宇上開駕駛行為違反一般駕駛人應具備之注意義務，就系
    爭事故之發生為有過失一節，為被告所不爭執（上三、㈠）
    ，且參以傅睿宇因前揭行為致原告受有系爭傷勢之傷害，檢
    察官以其涉犯過失傷害罪嫌為由，提起公訴，經本院交易字
    第77號事件判認傅睿宇犯過失傷害罪，處拘役30日，並諭知
    易科罰金之折算標準確定在案等情，亦為被告所不爭執（上
    三、㈡），則傅睿宇駕駛A 車肇致系爭事故之不法行為，既
    有注意義務之違反，且與原告所受系爭傷勢間具有相當因果
    關係，則原告主張傅睿宇前開所為，係屬過失不法侵害原告
    身體健康之權利，並致其受有系爭傷勢及系爭損害，應對其
    負侵權行為損害賠償責任，自堪採取。
  ㈡按不法侵害他人之身體或健康者，對於被害人因此喪失或減
    少勞動能力或增加生活上之需要時，應負損害賠償責任。不
    法侵害他人之身體、健康、名譽、自由、信用、隱私、貞操
    ，或不法侵害其他人格法益而情節重大者，被害人雖非財產
    上之損害，亦得請求賠償相當之金額。民法第193 條第1 項
    、第195 條第1 項前段各有明定。傅睿宇於上開時地駕駛A
    車行經系爭路口，未注意車前狀況致肇系爭事故之過失不法
    行為既堪認定，對於原告因系爭事故所生系爭損害間即有相
    當因果關係，應由傅睿宇依前開規定負損害賠償責任，業如
    前析，茲就原告請求如附表編號1 至5 甲、乙欄所示應否准
    許，分述如下：
  ⒈編號1已支出醫療費19萬9,476元部分：
    ⑴原告主張因系爭事故受有系爭傷勢，已支出一般外科、骨
      科之醫療費計19萬9,456 元，與卷附醫療費支出單據及診
      斷證明書所載病情、接受治療內容互核以觀（附民字卷第
      9 頁、第11至16頁、上三、㈤），堪認相符，核屬原告因
      系爭事故所增加支出之必要費用，是其主張因系爭事故受
      有上開支出費用之損害，乃為有據。被告空言抗辯原告未
      提出醫生證明有就診必要云云，與前揭卷證不符，不值採
      信。
    ⑵至原告另主張支出109 年3 月20日家庭醫學科門診醫療費2
      0元部分，雖提出該次門診醫療費用收據為佐（附民字卷
      第16頁），然未據證明該次就診與治療系爭傷勢之關連為
      何，難認該次支出為因系爭事故所生之必要費用。
    ⑶依上，原告主張受有附表編號1 乙欄所示損害，逾19萬9,4
      56 元部分之請求（計算式：199,476 元－20元＝199,456 
      元），洵非有據。
  ⒉編號2已支出交通費8,500元部分：
    ⑴原告主張系爭事故發生後，因伊受有多處骨折傷勢，須於1
      09 年3 月20日回診治療時申請救護車服務，因而支出費
      用計3,400 元等語，業據提出仁光救護車值勤收費紀錄憑
      證為佐，且為被告所不爭執（上三、㈥），堪認此部分支
      出為因系爭事故所生之必要費用。
    ⑵原告另主張因就診治療系爭傷勢所須，尚支出3 趟救護車
      交通費計5,100 元亦為必要費用等語，被告固不爭執原告
      有申請3 趟救護車服務接送就診之必要（本院卷第169 頁
      ），但抗辯原告既已請求伊賠償就診期間全日看護費，則
      原告申請救護車服務時應僅須支付基本費700 元即足，上
      下搬運及隨行照護應由看護人員，而非再行申請醫師或救
      護員出勤為之，原告主張每趟仍依1,700 元計算並無理由
      等語，並提出新北市政府訂定之新北市救護車執行勤務收
      費標準為佐（本院卷第174 頁）。本院參以原告就其主張
      另支出救護車服務費計5,100 元部分，雖未據提出相關憑
      證以實其說，但觀之原告所受骨折傷勢癒後確須避免過度
      晃動，以利患部癒合，應有專車接送來回就診之必要，而
      依上開淡水馬偕診斷證明書所示，原告至少於109 年2 月
      13 日 出院及同年月21日回診時，尚有3 趟就診專車交通
      費支出之必要，並為被告所不爭執，則原告主張此3 趟接
      送應申請救護車服務以維安全，堪可採取；然原告未證明
      此部分救護車每趟費用仍應以1,700 元計算之必要性與依
      據，而原告請求上述3 趟就診時間之看護費亦經本院准許
      （詳下述），則被告辯稱救護車服務費用應以基本費每趟
      700 元計算即足，不應包含救護人員隨行費用等語，尚非
      無憑，故原告此部分就診交通費請求逾2,100 元部分，核
      屬無據。
    ⑶依上，原告主張受有附表編號2 乙欄所示損害，逾5,500元
      部分之請求（計算式：3,400 元＋2,100 ＝5,500 元），乏
      其所據。
  ⒊編號3已支出看護費29萬元部分：
    原告主張自系爭事故發生之109 年1 月27日至同年5 月21日
    止，共116 日，有全日專人親屬看護必要，被告雖不爭執原
    告有受116 日全日看護之必要（上三、㈩），但抗辯原告主
    張每日看護費2,500 元過高等語。茲查：
    ⑴原告於109 年1 月27日至同年1 月31日於加護病房接受治
      療，有診斷證明書可考（上三、㈤），此期間原告由醫護
      人員全日照護，費用計入住院醫療費，自無另為支出看護
      費之須，其主張此部分看護費損失，顯屬無理。
    ⑵又原告於109 年2 月1 日轉出加護病房，同年月7 日接受
      復位骨釘內固定手術，骨折癒合約需3 個月，癒合前不宜
      負重行走而須專人照護等情，亦有上開診斷證明書足按，
      足徵原告自109 年2 月1 轉出加護病房起至手術後3 個月
      期間，應有全日專人看護起居之必要，則原告主張109 年
      2 月1 日至同年5 月7 日共96日須全日專人看護，堪值採
      取，而其另主張看護費以每日2,500 元計之，尚符國內本
      國人居家全日看護費用行情，亦與兩造不爭執形式真正之
      侒侒看護中心網頁資訊相合（本院卷第204 頁），被告空
      言抗辯原告主張之每日看護費過高云云，不足採據。至原
      告另主張自109 年5 月8 日起至同年月21日有全日專人看
      護必要，並無舉證可憑，其請求賠償此部分看護費支出，
      即無理由。
    ⑶依上，原告主張受有附表編號3 乙欄所示損害，逾24萬元
      部分之請求（計算式：2,500 元×96日＝240,000 元），無
      以逕取。
  ⒋編號4已支出輔具及生活用品費3萬5,902元部分：
    原告主張其因系爭事故所受系爭傷勢，支出購買輔具、生活
    用品等費用計3 萬5,902 元，與卷附統一發票、交易明細及
    診斷證明書所載病情、接受治療內容非無不合，且為被告所
    不爭執（上三、㈦），堪認屬原告因系爭事故所增加支出之
    必要費用。
  ⒌編號5非財產上損害65萬元部分：
    ⑴按不法侵害他人之身體、健康、名譽、自由、信用、隱私
      、貞操，或不法侵害其他人格法益而情節重大者，被害人
      雖非財產上之損害，亦得請求賠償相當之金額。民法第19
      5 條第1 項前段定有明文。查原告因傅睿宇之過失駕駛行
      為受有系爭傷勢之傷害，為被告所不爭執，而原告因系爭
      傷勢致須接受復位骨釘內固定手術，癒後尚須持續門診追
      蹤及復健，堪認原告精神上必然感受到相當痛苦，其依上
      開侵權行為之相關規定，請求傅睿宇賠償其非財產上損害
      ，於法有據。
    ⑵又被害人受有非財產上損害，請求加害人賠償相當金額之
      慰撫金時，核給之標準固與財產上損害之計算不同，然非
      不可斟酌雙方身分資力與加害程度，及其他各種情形核定
      相當之數額（最高法院51年台上字第223 號判決意旨參照
      ）。是精神慰撫金之多寡，應斟酌雙方之身分、地位、資
      力、加害之程度、被害人所受之痛苦及其他各種情形，核
      定相當之數額。爰審酌本件侵權行為事實情節、原告所受
      系爭傷勢如前述之治療過程與受傷程度；及兩造之學歷、
      平均月收入、家庭經濟生活狀況（本院卷第17頁、個人戶
      籍資料查詢結果附限閱卷）；及兩造109 年度財產暨所得
      等資力狀況（本院限閱卷所附兩造稅務電子閘門財產所得
      調件明細表）等一切情狀，認原告請求之非財產上損害應
      以20萬元為允當。
  ⒍總前以認，原告請求傅睿宇賠償如附表戊攔所示計68萬858元
    （計算式：199,456 元＋5,500 元＋240,000 ＋35,902元＋200,
    000 元＝680,858元），堪認有據。
  ㈢被告抗辯原告就系爭事故之發生與有過失，有無理由？
  ⒈按損害之發生或擴大，被害人與有過失者，法院得減輕賠償
    金額，或免除之。民法第217 條第1 項定有明文。所謂被害
    人與有過失，須被害人之行為助成損害之發生或擴大，就結
    果之發生為共同原因之一，行為與結果有相當因果關係，始
    足當之（最高法院96年度台上字第2672號裁判參照）。次按
    行人穿越道設有行人穿越專用號誌者，應依號誌之指示迅速
    穿越。道路交通安全規則第134 條第5 款亦有明定。
  ⒉參諸系爭路口於系爭事故發生前後之監視錄影畫面影像，A車
    行向之燈號為綠燈，於A 車通過前已有數輛機車、汽車通過
    系爭路口，而由原告遭A 車撞擊前後畫面所示，斑馬紋行人
    穿越道上顯無人影遮蔽，甚且上開擷取畫面照片其中2 張，
    更清晰可見原告係行走於行人穿越道畫面上方，而非行人穿
    越道上等情，有上開監視錄影畫面照片可證（交易字卷第14
     1至167 頁、第159 頁），亦有交易字第77號事件勘驗筆錄
    可稽（該事件卷第30至31頁），且為原告於本件及交易字第
    77號事件審理時所不爭執（上三、㈠、本院卷第13頁、交易
    字第77號事件卷第33頁）。又本件鑑定意見依上開勘驗筆錄
    、事故現場圖、現場照片、監視錄影畫面翻拍及現場照片等
    ，同認原告未依號誌指示穿越道路乃肇事主因（本院卷第21
    8 至291 頁）。基此，原告徒步行經系爭路口時，本應注意
    遵守上開道路交通安全規則之規定，依當時情形並無不能注
    意之情事，竟疏未注意於行人號誌紅燈時由北往南穿越系爭
    路口，且未行走於行人穿越道，就系爭事故之發生，自有過
    失至明，是被告辯稱原告就系爭事故之發生，有上述違規情
    事而與有過失等語，並非無據。
  ⒊本院綜酌上情，認傅睿宇駕駛A 車行經系爭路口，雖因疏未
    注意車前狀況而撞擊原告，然倘原告於通行有號誌指示之行
    人穿越道時，能切實遵守號誌指示，等待綠燈後始通行於行
    人穿越道通過系爭路口，實不至於與A 車發生系爭事故，故
    傅睿宇前述過失駕駛行為，與原告未依號誌指示行走於行人
    穿越道上穿越道路之過失，二者同為系爭事故之肇事原因，
    依其等各自違規情節，原告就系爭事故發生之原因力，顯較
    傅睿宇之原因力為強，雙方應就系爭事故各負70％、30％之過
    失責任，始屬公允。是原告主張傅睿宇應負較高比例之過失
    責任，及被告抗辯原告應負80％之過失責任云云，均非可採
    。
  ⒋原告雖主張傅睿宇尚違反道路交通安全規則第103 條第2 項
    規定，本件鑑定意見以伊未行走於行人穿越道而認其為肇事
    主因乃為有誤云云（本院卷第310 至312 頁），然原告行走
    於有號誌指示之行人穿越道，本應與車輛同等遵行指示通過
    路口，傅睿宇駕駛A 車行經系爭路口行人穿越道時，雖未禮
    讓行人即原告優先通過，但此注意義務之違反就系爭事故發
    生非必屬較強之原因力，而原告之上述違規情節，就系爭事
    故發生之原因力較強，業經本院衡認如上，原告以傅睿宇尚
    違反上開規定為由主張其應負肇事主因云云，殊無值取。原
    告雖又引臺灣高等法院高雄分院106 年度交上訴字第67 號
    判決意旨，主張行人只要在行人穿越道合理之鄰接空間內，
    均有優先通過路權，本件傅睿宇應負主要肇事責任云云（本
    院卷第314 至319 頁），然上開刑事判決依罪刑法定原則認
    定犯罪構成要件是否該當及罪責，就構成要件之解釋與涵攝
    要與民事損害賠償認定要件不同，自難比附援引，何況原告
    未依號誌指示通行系爭路口之行為，就系爭事故發生之原因
    力較強，縱認其行走於行人穿越道「合理之鄰接空間」，仍
    無礙於本院前揭認定，原告執此攀援主張，委不足取。至原
    告另主張伊年事已高，雙眼患有白內障，環境感知能力較年
    輕人為差，應負擔較低過失比例之責任云云（本院卷第312
    至313 頁），但原告學歷為高中畢業，有個人戶籍資料查詢
    表可參（附限閱卷），且系爭事故發生當日其係早起外出運
    動，亦為其告訴代理人（即本件原告訴訟代理人）於偵字第
    7325號事件警詢時所直承（該事件卷第19頁），尤證原告於
    系爭事故發生時雖高齡76歲，其身體狀況、意識與智識程度
    均屬良好，顯無不知行人應遵守行人號誌並通行於行人穿越
    道通過路口之理，原告此部分主張，同屬無稽。
  ⒌揆上⒈規定，原告對系爭事故之發生既有過失，應依上開過失
    責任比例減輕傅睿宇之賠償責任為20萬4,257 元（計算式：
    680,858元×30% ＝204,257元）。
  ㈣另按保險人依強制汽車責任保險法規定所為之保險給付，視
    為被保險人損害賠償之一部分，被保險人受賠償請求時，得
    扣除之。強制汽車責任保險法第32條定有明文。查原告於系
    爭事故後已領取強制汽車責任保險金10萬274 元，為兩造所
    不爭執（上三、㈧），依上開規定，此筆金額應自傅睿宇應
    賠償之金額中扣除。則原告得請求傅睿宇賠償之金額為10萬
    3,983 元（計算式：204,257 元－100,274 元＝103,983 元）
    。
  ㈤末按給付無確定期限者，債務人於債權人得請求給付時，經
    其催告而未為給付，自受催告時起，負遲延責任。其經債權
    人起訴而送達訴狀，或依督促程序送達支付命令，或為其他
    相類之行為者，與催告有同一之效力；遲延之債務，以支付
    金錢為標的者，債權人得請求依法定利率計算之遲延利息。
    應付利息之債務，其利率未經約定，亦無法律可據者，週年
    利率為5%。民法第229 條第2 項、第233 條第1 項前段、第
    203 條分別定有明文。原告損害賠償之請求為未確定期限之
    債務，其依法應為催告，被告始負遲延責任，而應給付法定
    遲延利息。查原告以刑事附帶民事起訴狀請求傅睿宇給付而
    送達訴狀，與催告有同一之效力，而上開起訴狀繕本於109
    年7 月3 日由傅睿宇當庭收受（附民字卷第3 頁），依前開
    規定，原告併請求自起訴狀繕本送達翌日即同年月4 日起至
    清償日止，按年息5%計算之利息，亦屬有據。
五、從而，原告依民法第184 條第1 項前段、第191 條之2 、第
    193 條第1 項及第195 條第1 項前段及繼承法律關係規定，
    請求被告應於繼承傅睿宇之遺產範圍內給付10萬3,983 元，
    及自109 年7 月4 日起至清償日止，按週年利率5 ％計算之
    利息，為有理由，應予准許；逾此範圍之請求，則屬無據，
    應予駁回。又本件係依民事訴訟法第427 條第2 項第11款規
    定適用簡易訴訟程序所為被告部分敗訴之判決，依同法第38
    9 條第1 項第3 款之規定，就原告勝訴部分應依職權宣告假
    執行；被告聲明願供擔保，請准免為假執行之宣告，亦無不
    合，爰依同法第392 條第2 項規定，酌定相當擔保金額准許
    之。
六、另原告係提起附帶民事訴訟，經本院刑事庭裁定移送前來，
    依法固免納裁判費，惟原告於移送後擴張聲明，應納裁判費
    990 元，爰依民事訴訟法第79條規定，諭知上開訴訟費用負
    擔如主文第3 項所示。
七、本件事證已臻明確，兩造其餘攻擊或防禦方法及所用之證據
    ，經本院斟酌後，認均不足以影響本判決之結果，爰不逐一
    論列，附此敘明。
八、據上論結，本件原告之訴為一部有理由，一部無理由，依民
    事訴訟法第79條、第389 條第1 項第3 款、第392 條第2 項
    ，判決如主文。
中　　華　　民　　國　　110 　年　　12　　月　　29　　日
                      簡易庭  法  官  李嘉慧
以上正本係照原本作成。
如對本判決上訴，應於判決送達後20日內向本院提出上訴狀，若
委任律師提起上訴者，應一併繳納上訴審裁判費，否則本院得不
命補正逕行駁回上訴。
中　　華　　民　　國　　110 　年　　12　　月　　29　　日
                              書記官  林瀚章